【裁判字號】    94,金重訴,1347
【裁判日期】    950213
【裁判案由】    違反銀行法等
【裁判全文】
臺灣臺中地方法院刑事判決          94年度金重訴字第1347號
公  訴  人  臺灣臺中地方法院檢察署檢察官
被      告  戊○○
選任辯護人  梁宵良律師
            張富慶律師
被      告  丁○○
            乙○○
            丙○○
上三人共同
選任辯護人  梁宵良律師
上列被告因違反銀行法等案件，經檢察官提起公訴（92年度偵字
第24636號、93年度偵字第10399號），本院判決如下：
    主  文
戊○○共同連續公司負責人，公司應收之股款，股東並未實際繳
納，而以申請文件表明收足，累犯，處有期徒刑拾月。
丁○○、乙○○、丙○○均無罪。
    事  實
一、戊○○曾因違反公司法案件，經法院判處有期徒刑三月確定
    ，於民國八十六年九月二十六日執行完畢。其為募集資金以
    經營證券投資顧問事業，並欲使用公司名義為該事業開設帳
    戶，遂基於概括之犯意，(一)於八十八年十一月間，與熊維勤
    （業經檢察官以九十三年度偵字第二０三五三號為緩起訴處
    分）邀集知情及不知情之股東數人（登記持股、實繳股款及
    處理情形均詳如附表一所示）籌設匯智國際管理顧問股份有
    限公司，戊○○、熊維勤及該公司董事陳機沃（業經檢察官
    以九十三年度偵字第二０三五三號為緩起訴處分）均明知該
    公司應收之股款為新台幣（下同）一百萬元，陳機沃及不知
    情之登記負責人高增瑟（業經檢察官以九十三年度偵字第一
    ０三九九號為不起訴處分）均未實際繳足股款，亦未約定由
    他人墊繳，竟共同基於犯意之聯絡，於八十八年十一月八日
    ，由熊維勤在華僑銀行北台中分行以「匯智國際管理顧問股
    份有限公司籌備處」名義開設帳號00000000000
    000號活期存款帳戶，並轉帳匯入一百萬元，據以制作該
    公司之資產負債表及股東繳納現金股款明細表，再委託不知
    情之會計師廉純忠作成股份有限公司登記資本額查核報告書
    及設立登記申請書，於八十八年十一月十七日以該申請文件
    表明該公司應收股款已收足之事實，向經濟部中部辦公室提
    出設立登記之申請；(二)復承前概括犯意，於九十一年七月間
    ，邀陳禹先（業經檢察官以九十三年度偵字第一０三九九號
    為緩起訴處分）等數名知情之股東（登記持股、實繳股款及
    處理情形均詳如附表二所示）成立匯智國際休閒育樂有限公
    司，與擔任董事，為公司負責人之陳禹先共同基於犯意之聯
    絡，明知該公司應收之股款二千萬元，股東皆未實際繳納，
    竟共同基於犯意之聯絡，於九十一年七月三日，由陳禹先在
    臺中商業銀行以「匯智國際休閒育樂有限公司籌備處、陳禹
    先」名義開設帳號000000000000號活期存款帳
    戶，存入戊○○暫時提供之二千萬元現金，據以制作該公司
    之資產負債表，再委託不知情之會計師陳屬藤作成有限公司
    設立登記資本額查核報告書後，戊○○隨即將上開款項調回
    使用，陳禹先則於九十一年七月十七日檢具上開資料，以申
    請文件表明該公司應收股款已收足之事實，向經濟部中部辦
    公室提出設立登記申請；(三)再承前概括犯意，於九十二年間
    ，與接任匯智國際管理顧問股份有限公司董事長，為該公司
    負責人之陳禹先共同基於犯意之聯絡，明知公司應收之股款
    即高增瑟先前欠繳之十五萬元，陳禹先於受讓高增瑟之股份
    後並未實際繳納，仍由陳禹先制作記載其股款五十五萬元之
    股東名簿，充作變更登記申請書之附件，於九十二年六月五
    日以申請文件表明該公司應收股款已收足之事實，向經濟部
    中部辦公室提出變更登記之申請；(四)又承前概括犯意，於九
    十二年八月間，邀集呂學益（業經檢察官以九十三年度偵字
    第一０三九九號為緩起訴處分）等知情之股東數人（登記持
    股、實繳股款及處理情形詳如附表三所示）籌組匯智資產管
    理顧問股份有限公司，自任監察人，與同為該公司負責人之
    董事長呂學益暨其餘股東共同基於犯意之聯絡，明知該公司
    應收之股款一百萬元，股東均未實際繳納，猶於九十二年八
    月二十九日，由呂學益在合作金庫銀行中清分行以「呂學益
    、匯智資產管理顧問股份有限公司籌備處」名義開設帳號0
    000000000000號活期存款帳戶，存入戊○○自
    匯智國際休閒育樂有限公司調借之一百萬元現金，據以制作
    該公司之資產負債表及股東繳納股款明細表，再委託不知情
    之會計師施文墩作成股份有限公司設立登記資本額查核報告
    書後，戊○○隨即將上開款項歸還匯智國際休閒育樂有限公
    司，呂學益則於九十二年九月二日檢具上開資料，以申請文
    件表明該公司應收股款已收足之事實，向經濟部中部辦公室
    提出設立登記之申請。
    理  由
壹、有罪部分
一、認定犯罪事實所憑之證據及理由
  (一)被告戊○○就上開犯罪事實坦承不諱。
  (二)證人熊維勤於警詢中、證人高增瑟、謝曜駿、鄭文元、甲○○於偵查中、證人陳機沃、陳禹先、呂學益、蔡家明、蔡家
    信於警詢及偵查中就上開事實證述無訛，核與被告戊○○之
    自白相符。
  (三)此外並有匯智國際管理顧問股份有限公司、匯智國際休閒育
    樂有限公司、匯智資產管理顧問股份有限公司之設立登記申
    請書、章程、股東名簿、登記資本額查核報告書、股東繳納
    股款明細表、資產負債表、以「匯智國際管理顧問股份有限
    公司籌備處」名義在華僑銀行北台中分行開設之帳號000
    00000000000號活期存款帳戶存摺、以「匯智國
    際休閒育樂有限公司籌備處、陳禹先」在臺中商業銀行名義
    開設帳號000000000000號活期存款帳戶存摺、
    以「呂學益、匯智資產管理顧問股份有限公司籌備處」在合
    作金庫銀行中清分行名義開設帳號00000000000
    00號活期存款帳戶存摺、公司變更登記申請書（以上均影
    本）在卷可佐。
二、論罪科刑之理由
  (一)查公司法第九條於九十年十一月十二日修正為：「公司應收
    之股款，股東並未實際繳納，而以申請文件表明收足，或股
    東雖已繳納而於登記後將股款發還股東，或任由股東收回者
    ，公司負責人各處五年以下有期徒刑、拘役或科或併科新臺
    幣五十萬元以上二百五十萬元以下罰金。」，而修正前該法
    第九條之規定為：「公司設立登記後，如發現其設立登記或
    其他登記事項，有違法情事時，公司負責人各處一年以下有
    期徒刑、拘役或科或併科新臺幣六萬元以下罰金。」，被告
    戊○○自八十八年十一月八日起至九十二年九月二日止，連
    續犯上開之罪，其行為終止時，公司法第九條之規定業已修
    正，自應適用修正後之規定。
  (二)被告戊○○所為係犯公司法第九條第一項之罪。
  (三)被告戊○○與匯智國際休閒育樂有限公司之董事陳禹先、謝
    曜駿、李進祥、鄭文元間，及與匯智資產管理顧問股份有限
    公司之董事呂學益、蔡家明、蔡家信、甲○○間，分別有犯
    意聯絡及行為分擔，為共同正犯。
  (四)被告戊○○雖不具匯智國際管理顧問股份有限公司之董事身
    分，但與該公司之董事陳機沃、熊維勤、董事長陳禹先等具
    有公司負責人身分之人間，有犯意聯絡及行為分擔，依刑法
    第三十一條第一項之規定，亦以共同正犯論。
  (五)被告戊○○先後四次行為，時間緊接，所犯係構成要件相同
    之罪名，顯係基於概括犯意為之，為連續犯，爰依刑法第五
    十六條之規定論以一罪，並加重其刑。
  (六)被告戊○○曾因違反公司法案件，經法院判處有期徒刑三月
    確定，於八十六年九月二十六日執行完畢，有臺灣高等法院
    被告前案紀錄表在卷可按，其於五年內再犯有期徒刑以上之
    本罪，為累犯，應依刑法第四十七條之規定遞加重其刑。
  (七)審酌被告戊○○前已有違反公司法之前科紀錄，竟未悛悔而
    再犯本罪、其犯罪之動機、目的及所造成之危害不大及犯罪
    後之態度等一切情狀，量處如主文所示之刑。
貳、被告丁○○、乙○○、丙○○無罪及被告戊○○不另為無罪
    諭知部分：
一、公訴意旨：被告戊○○設立前開公司後，即分別以匯智國際
    管理顧問股份有限公司、匯智國際休閒育樂有限公司之名義
    ，在合作金庫銀行北屯、西屯分行開設帳號0000000
    00000、0000000000000、000000
    0000000號等活期存款帳戶，供對外吸收資金接受匯
    款之用，並夥同其女即被告丁○○、員工即被告乙○○及丙○○，共同基於非銀行而經營存款業務之犯意聯絡，由戊○○主導其實際負責各公司之營運及資金調度運用，丁○○依
    戊○○指示負責存提現金、轉帳及發放員工薪水，乙○○處
    理投資人名冊、繳款紀錄及公司記帳事宜，丙○○提供自己
    之合作金庫銀行西屯分行帳號0000000000000
    號、彰化銀行水湳分行帳號000000000000號、
    彰化銀行水湳分行帳號000000000000００號活
    期存款帳戶收受投資人匯款，先自八十九年十月間起，以「
    匯智投資顧問股份有限公司籌備處」之名義，對外招募不限
    定任何條件之「尊龍股東會員」，言明會員每投資一單位十
    五萬元至二十萬元不等之金額，以二年為期，委託該公司籌
    備處操作證券市場期貨交易，每月可領取八千元至二萬元不
    等之紅利，期滿可領回全數或扣除三萬元至五萬元不等顧問
    費後之投資額（各期約定內容詳附表四），以此與本金顯不
    相當紅利之約定，使陳麗瑛、朱翠華、劉美枝、黃智宏、曹
    黃秀美、徐玉玲、林美雲、林秀梅、詹富洲、廖麗娟、葉范
    淑惠、王運珠、陳麗美等不特定之人約五千人加入成為會員
    ，經由前開匯智國際管理顧問股份有限公司二帳戶向其等吸
    收資金；於九十二年六、七月間，藉匯智國際休閒育樂有限
    公司之名義，聲稱將在臺中市大坑風景區興建「匯智休閒山
    莊」，而對不限定任何資格之大眾銷售「匯智休閒山莊創始
    會員卡」，約定每卡售價四十萬元，購買成為會員者除該山
    莊完工後可使用休閒設施外，另以四年為期，每月可領取前
    往基地之交通補助費一萬二千元，以此與本金顯不相當之報
    酬，向不特定之人售出創始會員卡約一千張，經由前開匯智
    國際休閒育樂有限公司帳戶吸收資金約四億元；自九十二年
    八月間起，成立由丙○○掛名為會長之「中臺灣互助聯誼會
    」，以該會名義招攬不限定資格之人士入會，約定每會為一
    萬元，採內會方式進行，扣除利息百分之十六，會員每月只
    需繳交八千四百元，該會按月抽籤選出得標會員，會員得標
    即無須繼續繳交會款，並可領回已繳納期數乘以一萬元但扣
    除每期服務費二百元之金額，以此與本金顯不相當利息之約
    定，分別透過會員匯款至前開匯智國際管理顧問股份有限公
    司、匯智國際休閒育樂有限公司及丙○○帳戶或繳納現金後
    之方式，向不特定之人上千人吸收資金，而以前開方式經營
    收受存款業務。嗣經內政部警政署刑事警察局於九十二年十
    二月九日會同基隆市警察局，對臺中市○○區○○路二段二
    二二號匯智事業機構大樓地下二樓至地上七樓、臺中市○○
    區○○街六九號丁○○住處、臺北市○○○路○段二九九號
    八樓匯智事業機構台北分公司等處所同步實施搜索，當場扣
    得會員資料等物，始循線查悉上情，因認被告四人涉有銀行
    法第一百二十五條第一項之違反非銀行不得經營收受存款業
    務之規定罪嫌。
二、檢察官之舉證：
    檢察官起訴被告涉嫌犯罪，係以下列事證為其論據：
  (一)被告戊○○、丁○○、乙○○及丙○○供認明確，互核一致
    。
  (二)並據證人陳麗瑛、朱翠華、劉美枝、黃智宏、曹黃秀美、徐
    玉玲、林美雲、林秀梅、詹富洲、廖麗娟、葉范淑惠、王運
    珠、陳麗美、李進祥、甲○○、葉憶梅證述綦詳。
  (三)復有匯智尊龍股東會員全權委託操作契約書影本十件、匯智
    高級鄉村健身休閒山莊俱樂部創始會員契約書、預收訂金憑
    證各一件、中臺灣互助聯誼會入會申請書影本、會員合會簿
    、會員繳款紀錄各一疊等扣案可稽。
三、被告之辯解：
    被告四人均不否認有上開招募尊龍股東會員、匯智休閒山莊
    員及中台灣互助聯誼會之事實，惟被告戊○○辯稱：其所從
    事的並非銀行收受存款之業務，應該沒有犯罪；被告丁○○
    、乙○○、丙○○均辯稱：其等在匯智事業機構任職，受被
    告戊○○之指示做事，不知道這樣的行為是否有犯罪等語。
四、本院之判斷：
  (一)被告四人坦承有起訴書所指之上開行為，並據證人即加入尊
    龍股東會員之陳麗瑛、朱翠華、劉美枝、黃智宏、曹黃秀美
    、徐玉玲、林美雲、林秀梅、詹富洲、廖麗娟、葉范淑惠、
    王運珠、陳麗美於警詢中，證人即在匯智事業機構擔任業務
    專員之甲○○、擔任人事處處長之李進祥於警詢及偵查中及
    擔任助理之葉憶梅於警詢中證述綦詳。復有匯智尊龍股東會
    員全權委託操作契約書影本、匯智高級鄉村健身休閒山莊俱
    樂部創始會員契約書、預收訂金憑證、中臺灣互助聯誼會入
    會申請書影本、會員合會簿、會員繳款紀錄扣案可資佐證。
  (二)按銀行法第二十九條第一項規定，非銀行不得經營收受存款
    之業務。所謂收受存款，依同法第五條之一規定，係指向不
    特定多數人收受款項或吸收資金，並約定返還本金或給付相
    當或高於本金之行為。如非此行為，而以借款、收受投資，
    使加入為股東或其他名義，向多數人或不特定之人收受款項
    或吸收資金，而約定或給付與本金顯不相當之紅利、利息、
    利息或其他報酬者，以收受存款論，為同法第二十九條之一
    所明定。是以收受存款論者，尚以約定或取得顯不相當之報
    酬為要件，方能論以銀行法第一百二十五條之罪。本案所應
    究明者，乃被告四人上開行為是否為銀行法第二十九條之一
    所規範之相當於收受存款之行為，而應依同法第一百二十五
    條第一項之罪論處，茲分別詳論如下。
  (三)尊龍股東會員部分：
    被告戊○○以「匯智投資顧問股份有限公司籌備處」之名義
    ，對外招募尊龍股東會員，並與會員訂立全權委託操作契約
    書，由加入之會員繳納如附表四所示之每口十五萬元到二十
    萬元不等之投資金，委託戊○○操作台股加權期貨及新加坡
    摩根台股期貨，為期兩年，獲利則依全權委託操作契約書之
    約定，由戊○○按月給付如附表四所示八千元至二萬元不等
    之紅利，如有損失則由被告戊○○自行吸收，期滿後除附表
    四編號一之創始會員外，均須扣除附表四編號二至五所示之
    三萬元或五萬元之投資顧問費後，始能取回委託操盤之款項
    ，此有各該會員之全權委託操作契約書、全權委託操作授權
    書影本在卷可佐。由上開約定方式可知，被告戊○○係受加
    入之會員委託，代為操作期貨交易，會員則經由此方式獲取
    利益，雖然雙方約定之獲利方式係由會員每月固定領取附表
    四所示之紅利，損失則由被告戊○○自行吸收，然反面言之
    ，若獲利超過該固定之紅利時，其利益自係由被告戊○○取
    得，亦即投資之風險及超出之利益均歸於被告戊○○，且會
    員尚須繳交投資顧問費，並非單純領取固定之利息，應認此
    與銀行法第二十九條之一規定之「約定給付與本金顯不相當
    之紅利」要件有別，而非該條所規定之相當於收受存款之行
    為。
  (四)匯智休閒山莊部分：
  1.被告戊○○自九十二年六、七月間起，以「匯智國際休閒育
    樂有限公司」之名義，擬在臺中市○○區○○段一七四至一
    八二、二０五至二三二、二一二之一、二四四號等三十七筆
    土地上興建「抱龍山莊」，並對外以每卡四十萬元銷售創始
    會員卡，招募會員加入「匯智高級鄉村健身休閒山莊俱樂部
    」，並簽訂契約書，關於會員福利，約定以四十八個月為期
    ，每月給付會員諮詢交通補助費一萬元二千元，供會員往來
    各加盟及各地山莊俱樂部使用，但期間內轉讓者，不得再領
    取；關於會員權益，則約定完成入會手續後即成為創始會員
    ，會籍屬終身制，不需繳交年、月籍費用；且入會後不得退
    款，如自行轉讓時，須補足差額或委託公司以每卡四十萬元
    依序代理轉讓；會籍可以世襲，然限於會員三親等內直系血
    親；並提供所有地區投資興建之高級鄉村健身休閒山莊俱樂
    部設備，供會員免費使用。關於會員義務，則約定會員卡採
    記名制，不得轉借他人使用；創始會員卡轉成一般會員卡時
    ，經由公司服務免收轉讓手續費五萬元；一年內申請會籍轉
    讓者，酌收管銷費用五萬元，此有匯智高級鄉村健身休閒山
    莊俱樂部創始會員契約書、會員證書、預收訂金憑證、會員
    入會資料表在卷可佐。而臺中市○○區○○段一七四至一八
    二、二０五至二三二、二一二之一、二四四號等三十七筆土
    地，係匯智國際休閒育樂有限公司所有，且確有著手於向臺
    中市政府申請核定抱龍山莊開發之水土保持計畫，此有上開
    土地之登記謄本、臺中市○○區○○段174地號等37筆土地
    抱龍（BAR LONG）山莊開發案水土保持計畫書在卷可佐。
  2.被告所為係屬招募俱樂部會員之性質，會員繳交會費之目的
    係在將來休閒山莊興建完成時，可以終身享受山莊內之全部
    設備，且入會後不得退款，只能轉讓會員權益，並非可定期
    還本；又該休閒山莊甫通過臺中市政府之水土保持計畫核定
    ，尚未興建完成，已如前述，是被告戊○○辯稱會員入會後
    以四十八個月為期，每月可領取一萬元二千元之交通補助費
    ，係因上開休閒山莊興建期間，會員無法享用山莊內設備，
    因而給予會員補貼，讓會員可以到其他地方去渡假消費等語
    ，應認其此舉係為吸引他人加入創始會員之福利措施，並不
    違反一般之交易常情，足認被告戊○○就此所為，並未與會
    員約定返還本金，亦非無條件給付一定比例之紅利，而與銀
    行法所規範收受存款，而給付與原本顯不相當之紅利、利息
    之收受存款業務不同，就此應認被告戊○○及在匯智事業機
    構任職之被告丁○○、乙○○並無違反銀行法第一百二十五
    條之行為。
  (五)中台灣互助聯誼會部分：
  1.自九十二年八月起，由被告丙○○掛名擔任會長，成立「中
    臺灣互助聯誼會」，實際上負責人為被告戊○○，招募每組
    會共二十四名，每月會費一萬元，採內標方式，活會每月固
    定利息一千六百元，扣除後每月只需繳交八千四百元，會員
    第一期需繳交八千四百元及服務費五千元，以後每期固定繳
    交八千四百元，匯入被告丙○○在合作金庫西屯分行000
    0000000000號、彰化銀行水湳分行帳號0000
    00000000號、彰化銀行水湳分行帳號000000
    00000000號活期存款帳戶，或由業務員向會員收取
    現金後，繳給二樓會計部門，會計部門匯整後，再繳給總會
    計被告丁○○。每月開標一次，採公開抽籤之方式，由抽中
    者得標，得標者可取回其所繳交期數乘以一萬元並退還五千
    元之保證金，惟須另支付每期二百元之服務費，並由被告丁○○及乙○○將扣除服務費後之款項以匯款之方式，匯入該
    得標會員之帳戶，業據被告戊○○、丁○○、乙○○、丙○○於警詢及偵查中供述在卷，並有中臺灣互助聯誼會入會申
    請書影本、會員合會簿、會員繳款紀錄各一疊可佐。
  2.中臺灣互助聯誼會係變更民間互助會之會首制，改由抽籤之
    方式決定得標者及順序，並由該會負責收取、發放會款等事
    宜，被告戊○○、丙○○向互助會會員收取之互助會款，要
    屬代收之性質，核與收受存款之性質不符。又每月會費一萬
    元，固定之標息一千六百元，與一般民間互助會之標息相仿
    ，並無顯不相當之情形，且會員得標後尚需支付每期二百元
    之服務費給被告戊○○，尚難認被告戊○○有給付與本金顯
    不相當之紅利之行為，而與銀行法第二十九條之一規定之要
    件有別，此部分應亦非該條所規定之相當於收受存款之行為
    。
  (六)綜上所述，被告戊○○、丁○○、乙○○、丙○○四人之上
    開行為均與銀行法第二十九條之一之規定不符，而難認其四
    人有銀行法第一百二十五條第一項之違反非銀行不得經營收
    受存款之犯行，依法應為被告丁○○、乙○○、丙○○無罪
    之判決。至被告戊○○部分，因檢察官認其此部分行為與上
    開有罪之違反公司法部分具有牽連犯之裁判上一罪關係，就
    此爰不另為被告戊○○無罪之判決，附此敘明。
  (七)至於被告戊○○受其所招募之尊龍股東會員委託，代為操作
    台股加權期貨及新加坡摩根台股期貨交易之行為，是否另涉
    有違反期貨交易法第一百十二條第五款之罪嫌，非在本件起
    訴範圍，本院無從審究，應由檢察官另行偵查，附此敘明。
、適用之法律
  (一)刑事訴訟法第二百九十九條第一項前段、第三百零一條第一
    項。
  (二)公司法第九條第一項。
  (三)刑法第十一條前段、第二十八條、第三十一條第一項、第五
    十六條、第四十七條。
中    華    民    國    95    年    2     月    13    日
                刑事第十三庭  審判長法  官  陳慧珊
                                    法  官  許月馨
                                    法  官  黃裕仁
上正本證明與原本無異。
如不服本判決，應於判決送達後十日內向本院提出上訴狀（應附
繕本），上訴於臺灣高等法院臺中分院。
                                    書記官  施玉卿
中    華    民    國    95    年    2     月    13    日
【附錄本案論罪科刑法條】
公司法第九條第一項：
公司應收之股款，股東並未實際繳納，而以申請文件表明收足，
或股東雖已繳納而於登記後將股款發還股東，或任由股東收回者
，公司負責人各處五年以下有期徒刑、拘役或科或併科新臺幣五
十萬元以上二百五十萬元以下罰金。
附表一：
┌───────────────────────────────────┐
│匯智國際管理顧問股份有限公司股東一覽表                                │
├────┬──────┬──────┬──────┬─────────┤
│姓名（職│登記股份    │出資額（單位│實繳股款（單│涉案情形及處理方式│
│務）    │            │：新台幣）  │位：新台幣）│                  │
├────┼──────┼──────┼──────┼─────────┤
│高增瑟（│五萬五千股  │五十五萬元  │四十萬元    │不知情，經檢察官以│
│董事長）│            │            │            │93年度偵字10399號 │
│        │            │            │            │為不起訴處分      │
├────┼──────┼──────┼──────┼─────────┤
│陳機沃（│一千股      │一萬元      │無          │知情，經檢察官以93│
│董事）  │            │            │            │年度偵字第20353號 │
│        │            │            │            │為緩起訴處分      │
│        │            │            │            │                  │
├────┼──────┼──────┼──────┼─────────┤
│熊漢萍（│一千股      │一萬元      │一萬元      │不知情            │
│董事）  │            │            │            │                  │
├────┼──────┼──────┼──────┼─────────┤
│熊維勤（│四萬股      │四十萬元    │四十萬元    │知情，經檢察官以93│
│監察人）│            │            │            │年度偵字第20353號 │
│        │            │            │            │為緩起訴處分      │
├────┼──────┼──────┼──────┼─────────┤
│熊游玉蘭│一千股      │一萬元      │一萬元      │不知情            │
├────┼──────┼──────┼──────┼─────────┤
│魏美慧  │一千股      │一萬元      │一萬元      │不知情            │
├────┼──────┼──────┼──────┼─────────┤
│賴林妹  │一千股      │一萬元      │一萬元      │不知情            │
└────┴──────┴──────┴──────┴─────────┘
附表二：
┌───────────────────────────────────┐
│匯智國際休閒育樂有限公司股東一覽表                                    │
├────┬──────┬──────┬──────┬─────────┤
│股東姓名│登記股份    │出資額（單位│實繳股款（單│涉案情形及處理方式│
│（職務）│            │：新台幣）  │位：新台幣）│                  │
├────┼──────┼──────┼──────┼─────────┤
│陳禹先（│二十萬股    │二百萬元    │無          │知情，經檢察官以93│
│董事）  │            │            │            │年度偵字第10399號 │
│        │            │            │            │為緩起訴處分      │
├────┼──────┼──────┼──────┼─────────┤
│戊○○  │四萬股      │四十萬元    │無          │知情，起訴        │
├────┼──────┼──────┼──────┼─────────┤
│謝曜駿  │八十六萬股  │八百六十萬元│無          │知情，經檢察官以93│
│        │            │            │            │年度偵字第20353號 │
│        │            │            │            │為緩起訴處分      │
├────┼──────┼──────┼──────┼─────────┤
│李進祥  │四萬股      │四十萬元    │無          │知情，同上        │
├────┼──────┼──────┼──────┼─────────┤
│鄭文元  │八十六萬股  │八百六十萬元│無          │知情，同上        │
└────┴──────┴──────┴──────┴─────────┘
附表三：
┌───────────────────────────────────┐
│匯智資產管理顧問股份有限公司股東一覽表                                │
├────┬──────┬──────┬──────┬─────────┤
│姓名（職│登記股份    │出資額（單位│實繳股款（單│涉案情形及處理方式│
│務）    │            │：新台幣）  │位：新台幣）│                  │
├────┼──────┼──────┼──────┼─────────┤
│呂學益（│三萬股      │三十萬元    │無          │知情，業經檢察官以│
│董事長）│            │            │            │93年度偵字第10399 │
│        │            │            │            │號為緩起訴處分    │
├────┼──────┼──────┼──────┼─────────┤
│蔡家明（│三萬股      │三十萬元    │無          │知情，業經檢察官以│
│董事）  │            │            │            │93年度偵字第10399 │
│        │            │            │            │號為緩起訴處分    │
├────┼──────┼──────┼──────┼─────────┤
│蔡家信（│三萬股      │三十萬元    │無          │知情，同上        │
│董事）  │            │            │            │                  │
├────┼──────┼──────┼──────┼─────────┤
│戊○○（│五千股      │五萬元      │無          │知情，起訴        │
│監察人）│            │            │            │                  │
├────┼──────┼──────┼──────┼─────────┤
│甲○○  │五千股      │五萬元      │無          │知情，業經檢察官以│
│        │            │            │            │93年度偵字第10399 │
│        │            │            │            │號為緩起訴處分    │
└────┴──────┴──────┴──────┴─────────┘
附表四：
┌───────────────────────────────────┐
│「匯智投資顧問股份有限公司籌備處尊龍股東會員」權益一覽表              │
├──┬─────────┬─────────┬────┬───────┤
│期別│每股金額（新台幣）│每月紅利（新台幣）│期間    │投資顧問費（新│
│    │                  │                  │        │台幣）        │
├──┼─────────┼─────────┼────┼───────┤
│一  │十五萬元          │二萬元            │二年    │無            │
├──┼─────────┼─────────┼────┼───────┤
│二  │十八萬元          │一萬五千元        │二年    │三萬元        │
├──┼─────────┼─────────┼────┼───────┤
│三  │二十萬元          │一萬二千元        │二年    │五萬元        │
├──┼─────────┼─────────┼────┼───────┤
│四  │二十萬元          │一萬元            │二年    │五萬元        │
+++├──┼─────────┼─────────┼────┼───────┤
│五  │二十萬元          │八千元            │二年    │五萬元        │
└──┴─────────┴─────────┴────┴───────┘


司法院資訊處製作；財團法人民間司法改革基金會備份。
